# 请教陈版一个合并报表问题

提问人：greenapple 时间：2011-08-25 21:36:56
公司A从一自然人收购公司B股权，由于B公司有部分房产在将来会被拆迁，未来可能获得很大的拆迁补偿，因此，公司B的自然人股东在出售其股权时不愿意把相应的房产包含进去。但是，在该收购事项在国资委审核时未予通过。于是，公司A与该自然人股东签订了一个补充协议，约定在收购事项完成后，该自然人股东可以在任何时候，以收购时点房产的评估（公允）价值回购该房产。请问，该回购协议对合并报表有何影响？

回答人：chenyiwei
回复 greenapple 的帖子
个人意见：该补充协议可以使该房屋所有权上的主要风险和报酬在一定条件下归还给原出售方。虽然该回购的主动权在对方手中，但在实际行驶回购权之前，公司A还是可以享有该房屋的占有、使用、收益的权利（处分权受到限制，因为要确保未来对方要求回购时能够交还给对方），因此，这些房产仍可在A的合并报表层面确认为资产。对方回购时，回购价格（原先收购日的公允价值）与回购当时该等固定资产的账面价值之间的差额确认为处置损益。
由于回购权的标的物为特定物，并且无法合理预计何时行使该权利，以及可能无法合理预测回购时该房屋的公允价值等因素，回购权可能难以确认为一项衍生工具。 附注中应详细披露该补充条款的内容、对行权可能性的估计、一旦行权对公司可能产生的影响、该安排对标的固定资产处置权的限制等内容。